# 关于处置少数股权不丧失控制权的会计处理

提问人：sparkool 时间：2015-05-06 22:38:58
各位老师，
我司原出资 2500 万元设立ABC公司，至上年末净资产为 900 万元（累计亏损 1600 万元）。本年初，公司拟引入少数投资者XYZ投资400 万元，其享有30%的股份权益。双方做了如下安排： 1 ，将公司持有ABC股权的16.2%无偿转让给XYZ投资者。 2 ，紧接着由XYZ投资则增资 400 万元，该增资比例为13.8%。 3 ，上述比例合计达到30%。
审计师的看法，母公司单体应确认投资损失 405 万元（2500*16.2%）； 合并时不确认投资损失。
我们的看法是，该两笔交易实际为 1 笔一揽子交易，且类似于收购少数股权的反向操作，交易实质是母公司用原ABC公司净资产 900万元，换得新ABC净资产 1300 万元的70%，即 910 万元，实际上还是一项收益。
请各位大师指点，拜谢！

回答人：chenyiwei
如果此次两笔股权变动在同一份协议中约定，互为前提和条件，旨在实现同一项商业目的（引入少数股东持股 30 ％），则你的观点还是合理的，即个别报表层面实际上是“以股权比例换权益份额”。但是，鉴于被投资方严重亏损，在个别报表层面仍应考虑该长期股权投资是否有必要计提减值准备。

提问人：sparkool 时间：2015-05-07 12:03:13
引入少数股东之后，公司每个月都盈利几十万，是否可以不用计提投资减值准备？

回答人：chenyiwei
还是应当结合资产减值准则的规定测算可收回金额，才能做出判断。还要考虑历史上的累计亏损导致净资产低于原始出资额的差额能否获得弥补。

提问人：WHY8190 时间：2015-08-16 16:05:53
是不是可以这样理解，如果判断是一揽子协议，新增股东因增资30%，而导致原母公司的股权比例发生减少，但长投价值仍不变，但合并时属于因其他股东增资而导致股权比例减少不丧失控制，其差异应冲资本公积。

回答人：chenyiwei
也可以这样理解。